# 请教陈版主财务报告董事会批准报出日的问题

提问人：辉 哥 2017 时间：2021-01-29 09:02:00
您好陈版主，根据证监会审核要求，审核提交注册时距离最近一期审计截止日超过 7 个月的，需要同时提供近两个季度的审阅报告，如果对 2020 年度先出具审阅报告，然后再出具审计报告，那么会有两个报告日和两个董事会批准报出日，这样可以吗？

回答人：chenyiwei
虽然可能分别出具审计报告和审阅报告，但作为鉴证对象的财务报表只能有一份，相应地其批准报出日也只能有一个。这种情况建议加快工作进度，尽快出具 2020 年度审计报告，避免先后出具两份不同的报告，尤其是如果两份报告的数据或披露出现差异，将很难解释和处理。